【裁判字號】    92,交聲,157
【裁判日期】    921231
【裁判案由】    違反道路交通管理處罰條例聲明異議
【裁判全文】
臺灣苗栗地方法院交通事件裁定                    九十二年度交聲字第一五七號
    移送機關即  交通部公路總局新竹區監理所苗栗監理站
    原處分機關
    異  議  人
    即受處分人  甲○○
右列受處分人因違反道路交通管理處罰條例案件，對於交通部公路總局新竹區監理所
苗栗監理站九十二年九月三十日所為之處分（竹監苗字第駕裁五四─Ｚ000000
00號裁決書），聲明異議，本院裁定如左：
    主      文
原裁定撤銷。
甲○○汽車駕駛人汽車行駛高速公路而不遵管制之規定，處罰鍰新臺幣仟元，並予
記違規點數壹點。
    理      由
一、異議意旨以：異議人違規當時高速公路雖為高乘載管制時段，應乘坐四人，惟異
    議人之車牌號碼ＭＩ─五三九二號自用小貨車限乘二人，爰提出異議等語。
二、按「為維護高速公路交通安全與暢通，高速公路管理機關或內政部警政署國道公
    路警察局於必要時，得發布命令，指定時段於高速公路特定匝道、環道、路段及
    其車道，禁止或限制車輛通行。前項禁止或限制事項得包括車輛、乘載人數、裝
    載物品。」；「汽車行駛於高速公路或設站管制之道路，而不遵管制之規定者，
    處汽車駕駛人新臺幣三千元以上六千元以下罰鍰。」，高速公路交通管制規則第
    十七條第三、四項；道路交通管理處罰條例第三十三條第一項分別定有明文。次
    按「汽車駕駛人有左列各款所列條款之一者，除依原條款處罰鍰外，並予記點：
    一、有第三十三條、．．．情形之一者，各記違規點數一點。」，道路交通管理
        處罰條例第六十三條第一項第一款亦規定甚明。
三、經查，異議人即受處分人甲○○於民國（下同）九十一年二月九日上午九時二十
    二分在國道一號高速公路三義南下入口匝道處處，為國道公路警察局第三警察隊
    員警舉發「高乘載管制時段未依規定乘坐四人（現乘二人）進入管制路段」，有
    內政部警政署國道公路警察局公警局交字第Ｚ00000000號舉發違反道路
    交通管理事件通知單影本一紙附卷可稽，而異議人以當日所駕駛之車牌號碼ＭＩ
    ─五三九二號自用小貨車限乘二人為由以資抗辯，固非無理，惟查原處分機關隨
    卷移送之內政部警政署國道公路警察局發布之九十一年春節連續假期加強維護公
    路交通秩序執行計劃內容中第二項交通疏導管制措施第（四）款高乘載車輛專用
    通行時段明定「二月九日七時至十三時，管制國道一號基隆端至彰化交流道（含
    系統交流道）各交流道南下入口匝道」「上述時段、路段僅允許大客車、計程車
    及乘載四人以上（含駕駛及小孩）小客車駛入，其他車輛（包括大、小貨車）一
    律禁止進入。．．．」，此有上開執行計劃影本乙份附卷可稽，而異議人於違規
    當日所駕駛之自用小貨車在上開管制車輛範圍內，自應遵管制，不應於管制時間
    駛入管制路段，異議人既有上開違規屬實，即應依道路交通管理處罰條例第三十
    三條第一項、第六十三條第一項第一款之規定，予以裁罰。末查，原處分機關雖
    援引上開法條予以裁罰，惟舉發單位及原處分機關舉發違規事實欄所載之「高乘
    載管制時段未依規乘坐四人進入管制路段」內容，均屬未能明確指出「駕駛管制
    車輛進入管制路段」之違規事實，易滋生疑義，致異議人不服而影響異議人於舉
    發違反道路交通管理事件通知單所載之應到案日期內依法定最低額繳納罰鍰之利
    益，屬裁罰不當，爰撤銷原處分，並依法定最低罰鍰數額予以裁罰並記違規點數
    一點。
四、據上論斷，本件異議人以上開情詞為由提出異議，雖無理由，惟原處分機關之裁
    處亦有未當，爰依道路交通案件處理辦法第二十條前段，裁定如主文。
中      華      民      國     九十二     年    十二     月    三十一   日
                                  臺灣苗栗地方法院交通法庭
                                      法  官  林  誌  誠
右正本證明與原本無異。
如不服本裁定應於送達後五日內向本院提出抗告狀。
                                      書記官  楊  慧  萍
中      華      民      國     九十二     年    十二     月    三十一   日


司法院資訊處製作；財團法人民間司法改革基金會備份。
